【裁判字號】    99,易,2364
【裁判日期】    990930
【裁判案由】    妨害公務
【裁判全文】
臺灣臺北地方法院刑事判決              99年度易字第2364號
公  訴  人  臺灣臺北地方法院檢察署檢察官
被      告  甲○○
上列被告因妨害公務案件，經檢察官聲請以簡易判決處刑（99年
度偵字第11786號），本院受理後（案號：99年度簡字第2654 號
），認不宜逕以簡易判決處刑，經改依通常程序審理，被告於準
備程序進行中就被訴事實為有罪之陳述，經告知簡式審判程序之
旨，並聽取公訴人及被告之意見後，本院合議庭認為適宜由受命
法官獨任進行簡式審判程序而裁定改由受命法官獨任進行簡式審
判程序審理，判決如下：
    主  文
甲○○對於公務員依法執行職務時，施強暴，處有期徒刑參月，
如易科罰金，以新臺幣壹仟元折算壹日。緩刑貳年，並應向檢察
官指定之公益團體、地方自治團體或社區提供肆拾小時之義務勞
務，緩刑期間付保護管束。
    事  實
一、甲○○並未取得重型機車之駕駛執照，仍於民國99年5 月9
    日下午4 時30分許，騎乘車號793-EXB 號重型機車，違規行
    駛於臺北市中正區臺北火車站東側禁行機車之車道，適有臺
    北市政府警察局中正第一分局忠孝西路派出所員警陳志明在
    該路段巡邏依法執行交通稽查勤務，見上開違規，欲攔停予
    以告發。甲○○為規避取締，旋騎乘上開機車逆向行駛於北
    平西路逃逸，再右轉沿忠孝西路1 段東往西方向行駛，陳志
    明見狀即騎乘車號BCP-656 號警用機車緊追在後，並於忠孝
    西路1段 與館前路口處攔停於甲○○騎乘之上開機車前，詎
    甲○○不僅未停車，竟基於妨害公務之犯意，且其預見陳志
    明騎乘警用機車在其前方執行職務，其突然起駛可能撞擊陳
    志明，仍不違背其本意，隨即以車頭撞擊陳志明所騎乘警用
    機車之右側，致陳志明人車倒地，因而受有左膝擦傷1 乘1
    公分之傷害（傷害部分未據告訴），而對陳志明施以強暴。
    嗣甲○○加速行駛於忠孝橋上，迨於臺北縣三重市忠孝橋下
    ，因停等紅燈，始為陳志明逮捕查獲。
二、案經臺北市政府警察局中正第一分局報請臺灣臺北地方法院
    檢察署檢察官偵查起訴。
    理  由
一、被告甲○○所犯為死刑、無刑徒刑或最輕本刑為3 年以上有
    期徒刑以外之罪，其於準備程序中就被訴事實為有罪之陳述
    ，經法官告知簡式審判程序之旨，並聽取公訴人之意見後，
    依刑事訴訟法第273 條之1 第1 項規定，裁定由受命法官獨
    任進行簡式審判程序，合先敘明。
二、上開事實，業據被告甲○○於本院審理時坦承不諱（見院二
    卷第9 頁背面），核與證人陳志明於偵查時證述之情節大致
    相符（見偵卷第44、45頁）；復有車籍查詢基本資料、臺北
    市政府警察局舉發違反道路交通管理事件通知單、國立臺灣
    大學醫學院附設醫院診斷證明書、照片6 張等件在卷可稽（
    見偵卷第14、至17、30至32-1頁），足見被告之任意性自白
    與事實相符，堪信為真實。是本件事證明確，被告上揭妨害
    公務之犯行堪以認定，應予依法論科。
三、核被告所為，係犯刑法第135 條第1 項之妨害公務罪。爰審
    酌被告於警員依法執行職務時，為逃避員警取締其交通違規
    ，竟對於警員施用強暴行為，危害公務員之人身安全及公務
    之執行，殊無足取；惟考量其犯後坦承犯行，態度尚佳，及
    其他素行、生活狀況、犯罪之動機、目的、手段等一切情狀
    ，爰量處如主文所示之刑，並諭知易科罰金之折算標準。末
    查，被告未曾因故意犯罪受有期徒刑以上刑之宣告等情，有
    臺灣高等法院被告前案紀錄表在卷可參，其因一時不慎，偶
    罹刑典，經此偵審程序及罪刑之宣告，應能知所警惕，信無
    再犯之虞，本院認所宣告之刑以暫不執行為適當，爰併予宣
    告緩刑2 年，以啟自新。復為使被告於緩刑期間內，能深知
    戒惕，避免緩刑之宣告遭撤銷，併宣告其於緩刑期間內，向
    指定之公益團體、地方自治團體或社區，提供40小時之義務
    勞務，期能使被告於義務勞務過程，確切明瞭其等行為所造
    成之損害，並培養正確觀念。另依刑法第93條第1 項第2 款
    規定宣告在緩刑期間付保護管束，俾能由觀護人予以適當督
    促，並發揮附條件緩刑制度之立意及避免短期自由刑執行所
    肇致之弊端，以期符合本件緩刑目的。至被告究應向何公益
    團體、地方自治團體或社區提供義務勞務，則屬執行之問題
    ，應由執行檢察官斟酌全案情節及各公益團體、地方自治團
    體或社區之需求，妥為指定，併予敘明。
據上論斷，應依刑事訴訟法第452 條、第273 條之1 第1 項、第
299 條第1 項前段，刑法第135 條第1 項、第74條第1 項第1 款
、第2 項第5 款、第93條第1 項第2 款、第41條第1 項前段，刑
法施行法第1 條之1 ，判決如主文。
本案經檢察官呂朝章到庭執行職務。
中    華    民    國    99    年    9     月    30    日
                  刑事第十六庭  法  官  羅立德
以上正本證明與原本無異。
如不服本判決應於收受送達後10日內向本院提出上訴書狀，並應
敘述具體理由；其未敘述上訴理由者，應於上訴期間屆滿後20日
內向本院補提理由書（均須按他造當事人之人數附繕）「切勿逕
送上級法院」。
                                書記官  鄭淑丰
中    華    民    國    99    年    9    月     30    日
附錄本件論罪科刑法條全文：
中華民國刑法第135條
（妨害公務執行及職務強制罪）
對於公務員依法執行職務時，施強暴脅迫者，處 3 年以下有期
徒刑、拘役或 3 百元以下罰金。
意圖使公務員執行一定之職務或妨害其依法執行一定之職務或使
公務員辭職，而施強暴脅迫者，亦同。
犯前二項之罪，因而致公務員於死者，處無期徒刑或 7 年以上
有期徒刑；致重傷者，處 3 年以上、 10 年以下有期徒刑。

司法院資訊處製作；財團法人民間司法改革基金會備份。
